臺灣高等法院民事裁定　　　　　　　　　　　　　　　九十二年度重再字第二五號
　　聲　請　人　菲力工業股份有限公司
　　法定代理人　張文慈
　　聲　請　人　美商黑保保、卡其他、史賓塞和吞那MAF公司
　　　　　　　　戊○○○○○.
　　法定代理人　肯尼斯
　　聲　請　人　ｇ○○ｈ○○.
　　共　　　同
　　訴訟代理人　吳欣倫
　　複 代理 人　ｇ○○律師
　　相　對　人　柯梅尼事務所（紐約） O`Melveny & Myers
　　　　　　　　　　　　　　8.
　　　　　　　　柯梅尼事務所（香港）O`Melveny & Myers
　　　　　　　　柯梅尼事務所（日本）O`Melveny & Myers
　　　　　　　　　　　　　　,.
　　　　　　　　柯梅尼事務所（英國）O`Melveny & Myers
　　　　　　　　吉普車黨事務所（華府）Gibson, Dunn & Crutcher
　　　　　　　　吉普車黨事務所（香港）Gibson, Dunn & Crutcher
　　　　　　　　吉普車黨事務所（日本）Gibson, Dunn & Crutcher
　　　　　　　　吉普車黨事務所（英國）Gibson, Dunn & Crutcher
　　　　　　　　申○○○　○○.
　　　　　　　　　　　　　　C.
　　　　　　　　傑夫事務所 Jeffer, Mangels, Butler & Marmaro
　　　　　　　　ａ○ ○○○○.
　　　　　　　　賣耳 Kimb.
　　　　　　　　未○○ ○○○.
　　　　　　　　昆苦力事務所 Quinn, Kully & Morrow
　　　　　　　　彿不來事務所（休士頓）Fulbright & Jaworski
　　　　　　　　彿不來事務所（洛杉磯）Fulbright & Jaworski L.L.P.
　　　　　　　　彿不來事務所（香港）Fulbright & Jaworski L.L.P.
　　　　　　　　　　　　　　H.
　　　　　　　　丙○○○○○ .
　　　　　　　　　　　　　　H.
　　　　　　　　辛○○○○ ○.
　　　　　　　　　　　　　　H.
　　　　　　　　彿不來事務所（倫敦） Fulbright & Jaworski L.L.P.
　　　　　　　　乙○○○ ○○.
　　　　　　　　　　　　　　9.
　　　　　　　　庚○○○○○ .
　　　　　　　　　　　　　　9.
　　　　　　　　甲○○○○○○.
　　　　　　　　美國聯邦地院（加州中區法院）
　　　　　　　　癸○○○○○○.
　　　　　　　　己○○○○○ .
　　　　　　　　壬○○ ○○○○○○○○ ○○○○○ ○○ ○○○ ○○ate Of California 加州地方法院
　　　　　　　　加州高等法院 Court Of Appeal Of The State Of California
　　　　　　　　Ｕ○○○　○○.
　　　　　　　　　　　　　　8.
　　　　　　　　ｂ○ ○○○○.
　　　　　　　　Ｖ○○ ○○○.
　　　　　　　　Ａ○○○ ○○.
　　　　　　　　　　　　　　H.
　　　　　　　　亥○ ○○○○.
　　　　　　　　　　　　　　o.
　　　　　　　　Ｘ○ ○○○○.
　　　　　　　　Ｍ○○ ○○○.
　　　　　　　　　　　　　　F.
　　　　　　　　丁○○○○○ .
　　　　　　　　丁○○○○○ .
　　　　　　　　宇○○ ○○○.
　　　　　　　　巳○○ ○○○.
　　　　　　　　Ｂ○ ○○○○.
　　　　　　　　Ｏ○○○　○○.
　　　　　　　　Ｑ○○ ○○○.
　　　　　　　　子○○ ○○○.
　　　　　　　　　　　　　　C.
　　　　　　　　Ｊ○○ ○○○.
　　　　　　　　　　　　　　F.
　　　　　　　　卯○○　○○○.
　　　　　　　　　　　　　　F.
　　　　　　　　Ｔ○○ ○○○.
　　　　　　　　　　　　　　F.
　　　　　　　　宙○　○○○○.
　　　　　　　　　　　　　　F.
　　　　　　　　酉○ ○○○○.
　　　　　　　　　　　　　　F.
　　　　　　　　Ｄ○　○○○○.
　　　　　　　　　　　　　　F.
　　　　　　　　Ｇ○ ○○○○.
　　　　　　　　　　　　　　F.
　　　　　　　　ｆ○○　○○○.
　　　　　　　　　　　　　　F.
　　　　　　　　Ｙ○　○○○○.
　　　　　　　　　　　　　　F.
　　　　　　　　ｄ○○○　○○.
　　　　　　　　　　　　　　F.
　　　　　　　　Ｉ○○　○○○.
　　　　　　　　　　　　　　F.
　　　　　　　　Ｅ○　○○○○.
　　　　　　　　　　　　　　F.
　　　　　　　　Ｋ○　○○○○.
　　　　　　　　　　　　　　F.
　　　　　　　　Ｌ○　○○○○.
　　　　　　　　　　　　　　F.
　　　　　　　　辰○○○　○○.
　　　　　　　　　　　　　　F.
　　　　　　　　Ｗ○　○○○○.
　　　　　　　　　　　　　　F.
　　　　　　　　Ｐ○　○○○○.
　　　　　　　　　　　　　　F.
　　　　　　　　Ｆ○　○○○○.
　　　　　　　　　　　　　　F.
　　　　　　　　寅○○　○○○.
　　　　　　　　　　　　　　F.
　　　　　　　　Ｈ○○　○○○.
　　　　　　　　　　　　　　F.
　　　　　　　　戌○○ ○○○.
　　　　　　　　　　　　　　F.
　　　　　　　　Ｃ○○　○○○.
　　　　　　　　　　　　　　F.
　　　　　　　　ｃ○○　○○○.
　　　　　　　　　　　　　　F.
　　　　　　　　ｅ○○　○○○.
　　　　　　　　　　　　　　F.
　　　　　　　　地○○ ○○○.
　　　　　　　　　　　　　　F.
　　　　　　　　丑○　○○○○.
　　　　　　　　　　　　　　F.
　　　　　　　　Ｎ○　○○○○.
　　　　　　　　　　　　　　F.
　　　　　　　　Ｓ○○　○○○.
　　　　　　　　　　　　　　F.
　　　　　　　　玄○○○ ○○.
　　　　　　　　　　　　　　F.
　　　　　　　　飛雪公司 Ed Fisher & Company
　　　　　　　　　　　　　　F.
　　　　　　　　加州律師雜誌　California Lawyer
　　　　　　　　　　　　　　F.
　　　　　　　　加州律師協會 State Bar of California
　　　　　　　　加州律師協會庭State Bar Court of the State Bar of
　　　　　　　　天○○
　　　　　　　　香港商的近格傑顧問有限公司
　　　　　　　　Ｚ○○○ ○○.
　　　　　　　　黃○ ○○○○.
　　　　　　　　Ｒ○ ○○○○.
　　　　　　　　　　　　　　F.
　　　　　　　　喬治‧H‧劉　.
　　　　　　　　　　　　　　1.
　　　　　　　　甲○○○○○○.
　　　　　　　　午○○　○○○.
　　　　　　　　　　　　　　F.
右當事人間因侵權行為損害賠償事件，對於中華民國九十二年三月三日最高法院九十
二年度台抗字第五一九號裁定暨九十二年三月三日本院八十八年度重訴字第三八號所
為裁定聲請再審，本院裁定如左：
    主  文
聲請駁回。
聲請費用由聲請人負擔。
    理  由
一、按「再審之訴，應以訴狀表明下列各款事項，提出於管轄法院為之：．．．(四)再
    審理由及關於再審理由並遵守不變期間之證據。」、「再審之訴不合法者，法院
    應以裁定駁回之。」，民事訴訟法第五百零一條第一項第四款、第五百零二條第
    一項分別定有明文。同法第五百零七條規定：「裁定已經確定，而有第四百九十
    六條第一項或第四百九十七條之情形者，得準用本編之規定，聲請再審。」，因
    之，對得抗告至第三審法院同一事件之第二、三審確定裁定聲請再審，應以有民
    事訴訟法第四百九十六條第一項所列各款情形之一者為限。此等事由，即為同法
    第五百零一條第一項第四款之再審理由，必須於訴狀中表明之，其必備之程式，
    始無欠缺，否則聲請再審即屬不合法；法院毋庸裁定命其補正，逕行依同法第五
    百零七條、第五百零二條第一項規定駁回之。茲所謂表明再審理由，必須敘明確
    定裁定有何合於法定聲請再審事由之具體情事而言。倘僅泛言有何條款之聲請再
    審事由，而無具體情形者，仍難謂已合法表明聲請再審理由（最高法院六十一年
    度台再字第一三七號，同院七十年度台再字第三五號判例意旨參照）。
二、本件聲請人就最高法院九十二年度台抗字第五一九號裁定暨本院八十八年度重訴
    字第三八號所為確定裁定聲請再審，係以上開確定裁定均有符合民事訴訟法第四
    百九十六條第一項第九、十一、十二、十三款規定之事由，惟查聲請人於聲請再
    審狀內，僅泛言有上開該等聲請再審之法律規定，但並未具體載明確有符合該聲
    請再審之事由，揆諸首開說明，聲請人聲請再審，顯不合法，應予駁回。
三、按第三審之裁定係以第二審裁定所確定之事實為基礎，第三審不論駁回或自為裁
    定，第二審確定之事實，並不失其效力。因之，民事訴訟法第四百九十六條第一
    項第九款至第十三款之聲請再審事由，足以動搖原裁定確定之事實，是同法第四
    百九十九條第二項但書規定，應由第二審法院管轄。基此法理，本件聲請人就上
    開第三審及本院確定裁定，均依民事訴訟法第四百九十六條第一項第九、十一、
    十二、十三款規定聲請再審，自應合併由本院管轄；又聲請人另就上開二件確定
    裁定，以均有民事訴訟法第四百九十六條第一項第一、二、三、四、五、七、八
    款之聲請再審事由，依同法第四百九十九條第二項本文規定，應專屬最高法院合
    併管轄，另由本院裁定移送最高法院，均合此指明。
四、據上論結，依民事訴訟法第五百零七條、第五百零二條第一項、第九十五條、第
    七十八條，裁定如主文。
中　　　華　　　民　　　國　　九十三　　年　　　三　　　月　　　四　　　日
                                    民事第五庭
                                        審判長法　官　張　劍　男
                                              法　官　陳　忠　行
                                              法　官　李  行  一
正本係照原本作成。
如不服本裁定，應於收受送達後十日內向本院提出抗告狀，並應繳納抗告費新台幣一
千元。
中　　　華　　　民　　　國　　九十三　　年　　　三　　　月　　　八　　　日
                                              書記官  黃  　　愛
